【裁判字號】    90,訴,552
【裁判日期】    900430
【裁判案由】    偽造文書
【裁判全文】
臺灣板橋地方法院刑事判決                            九十年度訴字第五五二號
    公  訴  人  臺灣板橋地方法院檢察署檢察官
    被      告  丙○○
右列被告因偽造文書案件，經檢察官提起公訴（八十九年度偵字第一六四二０號），
本院判決如左：
    主  文
丙○○連續行使偽造私文書，足以生損害於公眾及他人，處有期徒刑伍月，如易科罰
金，以佰元折算壹日。緩刑年。
    事  實
一、丙○○在臺北縣土城市○○路○段七十四號經營機車行，從事機車修理買賣業務
    ，竟基於概括之犯意，先於民國八十六年間某日（起訴書誤載為八十八年初），
    以所有機車與乙○○交換而取得車牌號碼為ＦＩＧ─八九一號三陽牌重型機車，
    迄於八十七年底某日，即在上址機車行內擅自將該機車上足以表示製造廠商出廠
    標誌證明之FF074238號引擎號碼切割下來，拿到臺北縣土城市○○路委請不詳成
    年人士焊接在自行拼湊之引擎上而予以偽造，再組裝於向設址臺北縣土城市○○
    路○段六十七之二號四樓金協實業有限公司（下稱金協公司）所購買之廢棄三陽
    牌（起訴書誤載為光陽牌）重型機車車體上（此組裝之機車下稱甲車，該車體所
    屬車牌號碼為ＦＺＮ〔起訴書誤載為ＦＩＮ〕─０五七號，車主丁○○，該車於
    八十七年九月二十七日下午三時許，在臺北縣中和市○○路一三二巷九之三號前
    遭竊，丙○○不知係贓物），並改掛ＦＩＧ─八九一號車牌供己騎用而行使該偽
    造之引擎號碼，均足以生損害於乙○○、丁○○、機車引擎製造廠商之信譽及影
    響監理機關對機車管理之正確性，後於八十八年三月間，因其不知情之胞弟游進
    生所有機車遭竊，乃將甲車借其騎用；續於八十八年初某日，在臺北縣土城市○○路中華中學對面，受不詳姓名年籍綽號「阿欽」之成年友人之委託修理車牌號
    碼為ＦＴＪ─三四七號光陽牌重型機車（該機車為戊○○所有，停放該處遭竊，
    丙○○不知係贓車），但該機車毀損嚴重致修理費過高，「阿欽」遂將之贈與丙○○，約一個月後，丙○○亦在上址機車行內擅自將該機車上同樣足以表示製造
    廠商出廠標誌證明之EE200396號引擎號碼切割下來，復委前開不詳成年人士以相
    同方式焊接在自行拼湊之引擎上而予以偽造，再組裝於向金協公司所購買之廢棄
    光陽牌重型機車車體上（此組裝之機車下稱乙車，該車體所屬車牌號碼為ＬＬＡ
    ─六六五號，車主甲○○，該車於八十七年十一月二十五日清晨六時許，在臺北
    縣土城市○○路○段四十八巷二號前遭竊，丙○○不知係贓物），並改掛ＦＴＪ
    ─三四七號車牌供己騎用而行使該偽造之引擎號碼，均足以生損害於戊○○、甲○○、機車引擎製造廠商之信譽及影響監理機關對機車管理之正確性。嗣於八十
    九年六月二十一日晚上十一時四十分，丙○○騎乘乙車，行經臺北縣土城市○○
    路○段七十四號前，為警攔檢查獲；又於同年月二十八日下午四時四十五分許，
    游進生騎乘甲車，行經臺北縣板橋市○○路○段三十七巷四十一號前，為警攔檢
    查獲，始查悉上情，以上並扣得非供犯本罪所用之鑰匙二支。
二、案經丁○○訴由臺北縣警察局板橋分局報請臺灣板橋地方法院檢察署檢察官偵查
    起訴。
    理  由
一、右揭事實，迭據被告丙○○於警訊及偵審中供承不諱，核告訴人丁○○、證人游
    進生、鄭金堂、被害人乙○○、戊○○、甲○○於警訊或偵查中供述之情節相符
    ，並有臺北縣警察局贓物認領保管單四紙、車籍作業系統─查詢認可資料、車輛
    竊盜、車牌失竊資料個別查詢報表─查詢車輛認可資料各二紙及照片十幀附卷可
    稽。罪證明確，被告犯行洵堪認定。
二、按機車之引擎號碼，乃表示製造廠商出廠之年度及批號，並表彰其品質及信譽，
    該號碼與車牌號碼合為特定機車所有權歸屬之證明，他人不得擅行更改，性質上
    屬於刑法第二百二十條第一項之準文書，查被告將機車之引擎號碼切割後，焊接
    在自行組裝之引擎上，具有創設性，顯已構成偽造之行為，其後復將之組裝在機
    車車體上予以騎用而行使之，核其所為，係觸犯刑法第二百十六條、第二百二十
    條第一項（起訴書漏載第一項）、第二百十條之行使偽造準私文書罪。而其偽造
    引擎號碼之低度行為，應為騎用機車予以行使之高度行為所吸收，不另論罪。再
    被告先後二次行使偽造準私文書之犯行，時間緊接，所犯又係構成犯罪要件相同
    之罪名，顯係基於概括犯意為之，為連續犯，應依刑法第五十六條規定以一罪論
    ，並加重其刑。爰審酌被告品行、智識程度、犯罪之動機、切割引擎號碼再焊接
    抯裝之犯罪手段、偽造引擎號碼予以行使所造成之損害程度，以及被告犯罪後坦
    承犯行頗具悔意等一切情狀，量處如主文所示之刑，以資懲儆，並諭知易科罰金
    之折算標準。末查：被告前未曾受有期徒刑以上刑之宣告，有臺灣高等法院檢察
    署刑案紀錄簡覆表附卷可按，其僅因一時失慮而誤罹刑章，所為犯行之惡性尚非
    重大，犯罪後又坦承犯行態度良好頗具悔意，經此偵審教訓後，信已知所警惕，
    當無再犯之虞，是本院認所宣告之刑，以暫不執行為適當，爰依刑法第七十四條
    第一款規定併予宣告緩刑三年，以勵自新。至扣案之鑰匙二支，並無證據證明係
    供被告犯本罪所用之物，自無從於本案中諭知沒收。
據上論斷，應依刑事訴訟法第二百九十九條第一項前段，刑法第五十六條、第二百十
六條、第二百二十條第一項、第二百十條、第四十一條第一項前段、第七十四條第一
款，罰金罰鍰提高標準條例第二條，判決如主文。
本件經檢察官謝岳龍到庭執行職務。
中      華      民      國       九十       年     四     月    三十    日
                                      臺灣板橋地方法院刑事第三庭
                                          法  官  趙  義  德
右正本證明與原本無異。
如不服本判決應於送達後十日內向本院提出上訴狀。
                                          書記官  張  慧  玲
中      華      民      國       九十       年     五     月     四     日
附錄本案論罪科刑法條全文：
刑法第二百十六條：
行使第二百十條至第二百十五條之文書者，依偽造、變造文書或登載不實事項或使登
載不實事項之規定處斷。
刑法第二百二十條：
在紙上或物品上之文字、符號、圖畫、照像，依習慣或特約，足以為表示其用意之證
明者，關於本章及本章以外各罪，以文書論。
錄音、錄影或電磁紀錄，藉機器或電腦之處理所顯示之聲音、影像或符號，足以為表
示其用意之證明者，亦同。
稱電磁紀錄，指以電子、磁性或其他無法以人之知覺直接認識之方式所製成之紀錄，
而供電腦處理之用者。
刑法第二百十條：
偽造、變造私文書，足以生損害於公眾或他人者，處五年以下有期徒刑。


司法院資訊處製作；財團法人民間司法改革基金會備份。
